臺灣臺南地方法院民事裁定　　　　　　　100年度監字第128號
聲　請　人　李莊玉花
關　係　人　莊漢欽
上列聲請人聲請指定會同開具財產清冊之人事件，本院裁定如下
：
    主      文
指定莊漢欽為受監護宣告之人李聖德之會同開具財產清冊之人。
程序費用新臺幣壹仟元由聲請人負擔。
    理      由
一、按民法總則中華民國97年5月2日修正之條文施行前，已為禁
    治產宣告者，視為已為監護宣告；繫屬於法院之禁治產事件
    ，其聲請禁治產宣告者，視為聲請監護宣告；聲請撤銷禁治
    產宣告者，視為聲請撤銷監護宣告；並均於修正施行後，適
    用修正後之規定，民法總則施行法第4條第2項定有明文。次
    按法院為監護之宣告時，應依職權就配偶、四親等內之親屬
    、最近一年有同居事實之其他親屬、主管機關、社會福利機
    構或其他適當之人選定一人或數人為監護人，並同時指定會
    同開具財產清冊之人，民法第1111條第1項亦定有明文。
二、本件聲請意旨略以：聲請人之長子李聖德（民國○○年○月○○
    日生，身分證統一編號：Ｚ000000000號，住臺南市○里區○
    ○里○○路219號）前經本院以87年度禁字第53號宣告禁治
    產，並由聲請人擔任其監護人，今受監護宣告之人李聖德之
    親屬召開會議，指定其舅舅莊漢欽（52年6月16日生，身分
    證統一編號：Ｚ000000000號，住臺南市麻豆區莊禮里莊禮寮
    23號）為會同開具財產清冊之人，為此聲請指定莊漢欽為受
    監護宣告之人之會同開具財產清冊之人等語。
三、經查，聲請人主張其長子李聖德前經本院以87年度禁字第53
    號宣告禁治產，並由聲請人擔任其監護人之事實，業據本院
    依職權調閱本院87年度禁字第53號裁定核閱無誤，核屬相符
    ，自足信為真正，則參諸上開民法總則施行法第4條第2項規
    定，應視為對於李聖德已為監護宣告，則聲請人依上開民法
    第1111條規定，聲請為受監護宣告之人李聖德指定會同開具
    財產清冊之人，即屬有據，應予准許。
四、查莊漢欽為受監護宣告人李聖德之舅舅，經本院查詢無誤，
    有戶籍資料在卷可稽，並經受監護宣告之人之親屬團體會議
    即母親李莊玉花、姊姊李淑芬、李淑玲、李淑麗推定為會同
    開具財產清冊之人，有聲請人所提出之親屬團體會議紀錄、
    印鑑證明在卷可稽，應屬適合之人，爰指定莊漢欽為受監護
    宣告之人李聖德之會同開具財產清冊之人。
五、依非訟事件法第21條第1項前段、第24條第1項，裁定如主文
    。
中    華    民    國   100    年    6     月    29    日
                     家事法庭     法  官  郭貞秀
上為正本係照原本作成。
如對本裁定抗告須於裁定送達後10日內向本院提出抗告狀，並應
繳納抗告費新臺幣1,000元。
中    華    民    國   100    年    6     月    29    日
                                  書記官  鄭隆慶